PINGRIS Alexis

Développeur



pingrisalexis@gmail.com



438-488-5488



Montréal



linkedin.com/in/pingrisalexis

github.com/pingrisalexis

Ä

pingrisalexis-portfolio.netlify.app

Actuellement disponible pour une nouvelle opportunité et passionné par la programmation informatique, je suis constamment prêt à relever de nouveaux défis.

Mes expériences professionnelles précédentes m'ont permis de développer mon esprit d'équipe, ma curiosité, ma rigueur, mon adaptabilité ainsi que mon autonomie.

EXPÉRIENCES PROFESSIONNELLES

<u>Développeur Web</u>

Vigilance Santé 08/2022 - 04/2023

Montréal. Canada

Développement et maintenance de modules RxVigilance Rédaction de documentations techniques Intégration des services

> JavaScript, TypeScript, Vue.js, Node.js, Jest, Electron, SASS, Bootstrap, méthode Agile, Jira, Gitlab

Technicien électricien

SNEF (Sanofi-Pasteur), GL Event, JMOOS, Alpiq 09/2009 - 11/2020 France, Suisse

Expertise en réseaux domestiques, informatiques, incendies, intrusions, automatismes et régulations

PROJETS TECHNIQUES

Intégration d'une maquette en site web responsive

Dynamisation d'une page web avec des animations

Création d'une landing page

Optimisation d'un site web

Construction d'un site e-commerce

Élaboration d'un portfolio pour photographes

Développement d'un algorithme de recherche

Construction d'une API sécurisée

Création d'un réseau social d'entreprise

Définition des besoins d'une application de soutien scolaire

Tests unitaires et d'intégrations d'un SaaS RH

Développement d'une plateforme de location de logements

Conception d'un tableau de bord d'analytiques

Utilisation d'une API pour un compte bancaire utilisateur

Refonte depuis une librairie ¡Query

HTML5, CSS3, JavaScript, TypeScript, React.js, Vue.js, Node.js, Express, MongoDB, MySQL, SEO, Bootstrap, Lighthouse, phpMyAdmin, Jest

FORMATIONS

Baccalauréat Développeur d'applications Front End

OpenClassrooms 09/2021 - 07/2022

France

DEC +2 Développeur Web

OpenClassrooms 12/2020 - 08/2021 France

CEGEP +2 Génie Climatique

CFAI de l'AFPM 09/2007 - 06/2009 France

DEP Électrotechnique

J. de Flesselles 09/2005 - 06/2007 France

SOFT	HARD
SKILLS	SKILLS

Esprit d'équipe Curiosité Riqueur Adaptabilité Autonomie

HTML5, CSS3

SASS Bootstrap **JavaScript TypeScript** React.js, Vue.js Node.js, Express Python, Bash Java, Spring Boot

MySQL, MongoDB

Git, Jest, Figma